【裁判字號】    95,訴,767
【裁判日期】    950227
【裁判案由】    清償借款
【裁判全文】
臺灣臺北地方法院民事判決               95年度訴字第767號
原      告  台北國際商業銀行股份有限公司
法定代理人  乙○○
訴訟代理人  甲○○
被      告  清田裝訂有限公司
兼上一人之
法定代理人  丁○○
被      告  丙○○
上列當事人間請求清償債務事件，本院於民國95年2月20日言詞
辯論終結，判決如下：
    主      文
被告應連帶給付原告新台幣壹佰壹拾玖萬肆仟伍佰柒拾貳元，及
自民國94年12月8日起至清償日止，按年息5%計算之利息，並自
民國95年1月9日起至清償日止，其逾期在6個月以內者，按上開
利率10%，逾期超過6個月者，超過部份按上開利率20%計付違約
金。
訴訟費用由被告連帶負擔。
本判決於原告以現金新台幣肆拾萬元或同面額之中央政府重大交
通建設公債85年度甲類第6期債票為擔保後，得假執行；但被告
如以新台幣壹佰壹拾玖萬肆仟伍佰柒拾貳元預供擔保後，得免為
假執行。
    事實及理由
一、按當事人得以合意定第一審管轄法院，民事訴訟法第24條第
    1項前段定有明文。查，兩造既已於授信約定書第13條，同
    意以本院為第一審管轄法院（見本院卷第6頁反面），則本
    院就本件訴訟自有管轄權，合先陳明。
二、原告主張：被告清田裝訂有限公司（下稱清田公司）邀同被
    告丁○○、丙○○為連帶保證人，於民國93年4月26日向伊
    借款新台幣（下同)3,000,000 元，約定借款期間自93年4月
    26 日起至96年4月26日止，利息依年利率5%固定計算，約定
    自第1期起本息平均攤還，並約定如未按期清償，即喪失期
    限利益，上列借款視為全部到期，且若逾期在6個月以內者
    ，另按前開利率10%，逾期超過6個月者，超過部份按上開利
    率20%計付違約金。清田公司對前開借款僅繳納本息至94年
    12月7日，業已喪失期限利益，尚積欠伊本金計1,194,572元
    ，且被告清田公司已於94年12月2日遭財團法人金融聯合徵
    信中心公告拒絕往來，依約上列借款即應視為到期，爰依借
    款及連帶保證契約之法律關係，提起本訴等情。並於本院聲
    明：(一)如主文第1項所示。(二)願以現金或同面額之中央政府
    重大交通建設公債85年度甲類第6期債票為擔保，請准宣告
    假執行。
三、被告則以：清田公司確實向原告借款計3,000,000元，但目
    前無力清償等語，資為抗辯。並於本院均聲明：(一)原告之訴
    及假執行聲請均駁回。(二)如受不利之判決，願供擔保請准宣
    告免為假執行。
四、經查，原告主張上列之事實，業據提出授信約定書、借款撥
    貸書、繳款查詢單、財團法人金融聯合徵信中心票據退票及
    拒絕往來資訊等件為證（見本院卷第6至10頁），並為被告
    所不爭執（見本院卷第20頁反面），堪信為真。又，被告目
    前雖無力清償，但此亦不足以作為阻卻付款之正當事由，是
    被告抗辯：目前無力清償云云，即無可取。
五、從而，原告依借款及連帶保證契約之法律關係，訴請被告應
    連帶給付如主文第1項所示，為有理由，應予准許。
六、原告陳明願以現金或或同面額之中央政府重大交通建設公債
    85 年度甲類第6期債票為擔保請准宣告假執行；另被告亦陳
    明願供擔保免為假執行，經核均與規定相符，爰分別酌定相
    當之擔保金額予以宣告。
七、據上論結，本件原告之訴為有理由，依民事訴訟法第85條第
    2項、第390條第2項、第392條第2項，判決如主文。
中    華    民    國    95    年     2    月    27    日
                  民事第一庭          法  官  楊絮雲
以上正本係照原本作成
如對本判決上訴，須於判決送達後20日內向本院提出上訴狀
中    華    民    國    95    年     2    月    27    日
                                      書記官  高秋芬


司法院資訊處製作；財團法人民間司法改革基金會備份。
